Minutes et répertoires du notaire Marcel CHANDRU, 28 novembre 1828 - 4 août 1862 (étude III)
Archives nationales
Minutes et répertoires du notaire Marcel CHANDRU (étude III)
28 novembre 1828 - 4 août 1862
MC/ET/III/1451 - MC/ET/III/1610, MC/RE/III/20 - MC/RE/III/23
Etude III; Chandru, Marcel
Archives nationales de France
Minutes et répertoires: la loi 2008-696 du 15 juillet 2008 relative aux archives a fixé à 75 ans à compter de la date de l'acte, ou à 25 ans à compter de la date du décès de l'intéressé si ce délai est plus bref, le délai de communication des minutes et répertoires des notaires; ce délai est porté à 100 ans à compter de la date de l'acte si le document se rapporte à un mineur (code du Patrimoine, articles L213-2, 4e d et 5e).
Autres documents de l'étude (dossiers de clients, comptabilité...): s'agissant d'archives privées, ces documents sont communicables selon les modalités fixées par le déposant ou le donateur.
Certains documents ne sont pas accessibles en raison de leur mauvais état de conservation.
Versement
Accès aux instruments de recherche de tous les notaires de l’étude III
Archives de l'étude III
- Minutes de Marcel CHANDRU, 28 novembre 1828 - 4 août 1862; MC/ET/III/1451 - MC/ET/III/1610
  - Minutes. 1828, 28 novembre - 1828, décembre, 28 novembre 1828 - décembre 1828; MC/ET/III/1451
    Informations concernant le classement:
    Le niveau inférieur de description, quand il existe, correspond aux minutes d'actes. Toutes les minutes ne sont pas forcément décrites une à une. Les descriptions de ces minutes sont plus ou moins détaillées.
  - Minutes. 1829, janvier - 1829, février, janvier 1829 - février 1829; MC/ET/III/1452
  - Minutes. 1829, mars - 1829, avril, mars 1829 - avril 1829; MC/ET/III/1453
  - Minutes. 1829, mai - 1829, juin, mai 1829 - juin 1829; MC/ET/III/1454
  - Minutes. 1829, juillet - 1829, août, juillet 1829 - août 1829; MC/ET/III/1455
  - Minutes. 1829, septembre - 1829, octobre, septembre 1829 - octobre 1829; MC/ET/III/1456
  - Minutes. 1829, novembre - 1829, décembre, novembre 1829 - décembre 1829; MC/ET/III/1457
  - Minutes. 1830, janvier - 1830, février, janvier 1830 - février 1830; MC/ET/III/1458
  - Minutes. 1830, mars - 1830, avril, mars 1830 - avril 1830; MC/ET/III/1459
  - Minutes. 1830, mai - 1830, juin, mai 1830 - juin 1830; MC/ET/III/1460
  - Minutes. 1830, juillet - 1830, août, juillet 1830 - août 1830; MC/ET/III/1461
  - Minutes. 1830, septembre - 1830, octobre, septembre 1830 - octobre 1830; MC/ET/III/1462
  - Minutes. 1830, novembre - 1830, décembre, novembre 1830 - décembre 1830; MC/ET/III/1463
  - Minutes. 1831, janvier - 1831, mars, janvier 1831 - mars 1831; MC/ET/III/1464
  - Minutes. 1831, avril - 1831, juin, avril 1831 - juin 1831; MC/ET/III/1465
  - Minutes. 1831, juillet - 1831, août, juillet 1831 - août 1831; MC/ET/III/1466
  - Minutes. 1831, septembre, septembre 1831; MC/ET/III/1467
  - Minutes. 1831, octobre - 1831, décembre, octobre 1831 - décembre 1831; MC/ET/III/1468
  - Minutes. 1832, janvier - 1832, février, janvier 1832 - février 1832; MC/ET/III/1469
  - Minutes. 1832, mars - 1832, avril, mars 1832 - avril 1832; MC/ET/III/1470
  - Minutes. 1832, mai - 1832, juin, mai 1832 - juin 1832; MC/ET/III/1471
  - Minutes. 1832, juillet - 1832, août, juillet 1832 - août 1832; MC/ET/III/1472
  - Minutes. 1832, septembre - 1832, octobre, septembre 1832 - octobre 1832; MC/ET/III/1473
  - Minutes. 1832, novembre - 1832, décembre, novembre 1832 - décembre 1832; MC/ET/III/1474
  - Minutes. 1833, février - 1833, mars, février 1833 - mars 1833; MC/ET/III/1475
  - Minutes. 1833, avril - 1833, mai, avril 1833 - mai 1833; MC/ET/III/1476
  - Minutes. 1833, juin - 1833, juillet, juin 1833 - juillet 1833; MC/ET/III/1477
  - Minutes. 1833, août - 1833, septembre, août 1833 - septembre 1833; MC/ET/III/1478
  - Minutes. 1833, octobre - 1833, novembre, octobre 1833 - novembre 1833; MC/ET/III/1479
  - Minutes. 1833, décembre, décembre 1833; MC/ET/III/1480
  - Minutes. 1834, janvier - 1834, février, janvier 1834 - février 1834; MC/ET/III/1481
  - Minutes. 1834, mars - 1834, avril, mars 1834 - avril 1834; MC/ET/III/1482
  - Minutes. 1834, mai - 1834, juin, mai 1834 - juin 1834; MC/ET/III/1483
  - Minutes. 1834, juillet - 1834, août, juillet 1834 - août 1834; MC/ET/III/1484
  - Minutes. 1834, septembre - 1834, décembre, septembre 1834 - décembre 1834; MC/ET/III/1485
  - Minutes. 1835, janvier - 1835, février, janvier 1835 - février 1835; MC/ET/III/1486
  - Minutes. 1835, mars - 1835, avril, mars 1835 - avril 1835; MC/ET/III/1487
  - Minutes. 1835, mai - 1835, juillet, mai 1835 - juillet 1835; MC/ET/III/1488
  - Minutes. 1835, août - 1835, septembre, août 1835 - septembre 1835; MC/ET/III/1489
  - Minutes. 1835, octobre - 1835, décembre, octobre 1835 - décembre 1835; MC/ET/III/1490
  - Minutes. 1836, janvier - 1836, mars, janvier 1836 - mars 1836; MC/ET/III/1491
  - Minutes. 1836, avril - 1836, mai, avril 1836 - mai 1836; MC/ET/III/1492
  - Minutes. 1836, juin - 1836, juillet, juin 1836 - juillet 1836; MC/ET/III/1493
  - Minutes. 1836, août, août 1836; MC/ET/III/1494
  - Minutes. 1836, septembre - 1836, décembre, septembre 1836 - décembre 1836; MC/ET/III/1495
  - Minutes. 1837, janvier - 1837, février, janvier 1837 - février 1837; MC/ET/III/1496
  - Minutes. 1837, mars, mars 1837; MC/ET/III/1497
    - Vente par le mandataire de Victoire Adélaïde Sauvage veuve de Pierre Petron, propriétaire, demeurant à Pont-Sainte-Maxence, et Louis Alexandre Petron, propriétaire et restaurateur, demeurant à Paris, boulevard Montmartre, n° 1, à François Texier, propriétaire, et Elisabeth Françoise Couturier, son épouse, demeurant à Paris, rue Fontaine au Roi, n° 13, d'une maison à Paris, boulevard Montmartre, n° 1, à l'encoignure de la rue Montmartre, n° 181., 1er mars 1837; MC/ET/III/1497
      Informations complémentaires:
      L'acte contient un plan.
      Attention, cette minute est suivie "d'actes à la suite": 8 quittances des 26 août et 23 septembre 1837, 4, 24 janvier, 2 avril, 22 mai 1838, 25 janvier 1839 et 20 janvier 1842.
      Origine de l'information:
      Acte signalé par le personnel du Minutier central des notaires de Paris.
      Date de création de la notice: 2013 (T. Boudignon)
      acte de vente; quittance; Sauvage, Victoire Adélaïde; Petron, Pierre; Petron, Louis Alexandre; Texier, François; Couturier, Elisabeth Françoise; Pont-Sainte-Maxence (Oise); Montmartre (boulevard); Montmartre (rue); Fontaine-au-Roi (rue de la); restaurateur
    - Contrat de mariage sous le régime de la communauté de biens entre Charles Eugène Bourdon, ingénieur mécanicien, demeurant 74, rue du Faubourg-du-Temple, et Caroline Pauline Vernet, demeurant 20, rue Neuve-des-Petits-Champs. Mariage à la mairie du 2e anc. arrondissement de Paris., 23 mars 1837; MC/ET/III/1497
      De l'image fixe à l'image animée (1820-1910), documents du Minutier central des notaires de Paris relatifs à l'histoire des photographes et de la photographie, par Marc Durand, Paris, Archives nationales, 2013 (sous presse), notice n° 618 (version dématérialisée de l'instrument de recherche, les notices biographiques et compléments de descriptions d'actes ne se trouvent que sur la version papier de l'ouvrage, voir contexte dans le Plan d’orientation général - Notaires de Paris, guides thématiques du Minutier).
      Date de révision: 2011
      Date de création de la notice: 2010
      Faubourg-du-Temple (rue du); Neuve-des-Petits-Champs (rue); Bourdon, Charles Eugène; Vernet, Caroline Pauline
  - Minutes. 1837, avril - 1837, mai, avril 1837 - mai 1837; MC/ET/III/1498
  - Minutes. 1837, juin - 1837, juillet, juin 1837 - juillet 1837; MC/ET/III/1499
  - Minutes. 1837, août - 1837, septembre, août 1837 - septembre 1837; MC/ET/III/1500
  - Minutes. 1837, octobre - 1837, décembre, octobre 1837 - décembre 1837; MC/ET/III/1501
  - Minutes. 1838, janvier - 1838, février, janvier 1838 - février 1838; MC/ET/III/1502
  - Minutes. 1838, mars - 1838, avril, mars 1838 - avril 1838; MC/ET/III/1503
  - Minutes. 1838, mai - 1838, juin, mai 1838 - juin 1838; MC/ET/III/1504
  - Minutes. 1838, juillet - 1838, septembre, juillet 1838 - septembre 1838; MC/ET/III/1505
  - Minutes. 1838, octobre - 1838, décembre, octobre 1838 - décembre 1838; MC/ET/III/1506
  - Minutes. 1839, janvier - 1839, février, janvier 1839 - février 1839; MC/ET/III/1507
  - Minutes. 1839, mars - 1839, mai, mars 1839 - mai 1839; MC/ET/III/1508
  - Minutes. 1839, juin - 1839, juillet, juin 1839 - juillet 1839; MC/ET/III/1509
  - Minutes. 1839, août - 1839, octobre, août 1839 - octobre 1839; MC/ET/III/1510
  - Minutes. 1839, novembre - 1839, décembre, novembre 1839 - décembre 1839; MC/ET/III/1511
  - Minutes. 1840, janvier - 1840, février, janvier 1840 - février 1840; MC/ET/III/1512
  - Minutes. 1840, mars - 1840, avril, mars 1840 - avril 1840; MC/ET/III/1513
  - Minutes. 1840, mai - 1840, juin, mai 1840 - juin 1840; MC/ET/III/1514
  - Minutes. 1840, juillet - 1840, août, juillet 1840 - août 1840; MC/ET/III/1515
  - Minutes. 1840, septembre - 1840, octobre, septembre 1840 - octobre 1840; MC/ET/III/1516
  - Minutes. 1840, novembre - 1840, décembre, novembre 1840 - décembre 1840; MC/ET/III/1517
  - Minutes. 1841, janvier - 1841, février, janvier 1841 - février 1841; MC/ET/III/1518
  - Minutes. 1841, mars - 1841, avril, mars 1841 - avril 1841; MC/ET/III/1519
  - Minutes. 1841, mai - 1841, juin, mai 1841 - juin 1841; MC/ET/III/1520
  - Minutes. 1841, juillet, juillet 1841; MC/ET/III/1521
  - Minutes. 1841, août, août 1841; MC/ET/III/1522
  - Minutes. 1841, septembre - 1841, décembre, septembre 1841 - décembre 1841; MC/ET/III/1523
  - Minutes. 1842, janvier - 1842, février, janvier 1842 - février 1842; MC/ET/III/1524
  - Minutes. 1842, mars - 1842, mai, mars 1842 - mai 1842; MC/ET/III/1525
  - Minutes. 1842, juin - 1842, août, juin 1842 - août 1842; MC/ET/III/1526
  - Minutes. 1842, septembre - 1842, octobre, septembre 1842 - octobre 1842; MC/ET/III/1527
  - Minutes. 1842, novembre - 1842, décembre, novembre 1842 - décembre 1842; MC/ET/III/1528
  - Minutes. 1843, janvier - 1843, février, janvier 1843 - février 1843; MC/ET/III/1529
  - Minutes. 1843, mars, mars 1843; MC/ET/III/1530
  - Minutes. 1843, avril - 1843, mai, avril 1843 - mai 1843; MC/ET/III/1531
  - Minutes. 1843, juin - 1843, juillet, juin 1843 - juillet 1843; MC/ET/III/1532
  - Minutes. 1843, août - 1843, septembre, août 1843 - septembre 1843; MC/ET/III/1533
  - Minutes. 1843, octobre - 1843, décembre, octobre 1843 - décembre 1843; MC/ET/III/1534
  - Minutes. 1844, janvier - 1844, février, janvier 1844 - février 1844; MC/ET/III/1535
  - Minutes. 1844, mars - 1844, avril, mars 1844 - avril 1844; MC/ET/III/1536
  - Minutes. 1844, mai - 1844, juin, mai 1844 - juin 1844; MC/ET/III/1537
  - Minutes. 1844, juillet - 1844, août, juillet 1844 - août 1844; MC/ET/III/1538
  - Minutes. 1844, septembre - 1844, octobre, septembre 1844 - octobre 1844; MC/ET/III/1539
  - Minutes. 1844, novembre - 1844, décembre, novembre 1844 - décembre 1844; MC/ET/III/1540
  - Minutes. 1845, janvier, janvier 1845; MC/ET/III/1541
  - Minutes. 1845, février, février 1845; MC/ET/III/1542
  - Minutes. 1845, mars, mars 1845; MC/ET/III/1543
  - Minutes. 1845, avril, avril 1845; MC/ET/III/1544
  - Minutes. 1845, mai - 1845, juin, mai 1845 - juin 1845; MC/ET/III/1545
  - Minutes. 1845, juillet, juillet 1845; MC/ET/III/1546
  - Minutes. 1845, août - 1845, septembre, août 1845 - septembre 1845; MC/ET/III/1547
  - Minutes. 1845, octobre - 1845, décembre, octobre 1845 - décembre 1845; MC/ET/III/1548
  - Minutes. 1846, janvier - 1846, février, janvier 1846 - février 1846; MC/ET/III/1549
  - Minutes. 1846, mars - 1846, 4 mai, mars 1846 - 4 mai 1846; MC/ET/III/1550
  - Minutes. 1846, 4 mai - 1846, 31 juillet, 4 mai 1846 - 31 juillet 1846; MC/ET/III/1551
  - Minutes. 1846, août - 1846, octobre, août 1846 - octobre 1846; MC/ET/III/1552
  - Minutes. 1846, novembre - 1846, décembre, novembre 1846 - décembre 1846; MC/ET/III/1553
  - Minutes. 1847, janvier - 1847, février, janvier 1847 - février 1847; MC/ET/III/1554
  - Minutes. 1847, mars - 1847, mai, mars 1847 - mai 1847; MC/ET/III/1555
  - Minutes. 1847, juin - 1847, juillet, juin 1847 - juillet 1847; MC/ET/III/1556
  - Minutes. 1847, août - 1847, octobre, août 1847 - octobre 1847; MC/ET/III/1557
  - Minutes. 1847, novembre - 1847, décembre, novembre 1847 - décembre 1847; MC/ET/III/1558
  - Minutes. 1848, janvier - 1848, mars, janvier 1848 - mars 1848; MC/ET/III/1559
  - Minutes. 1848, avril - 1848, mai, avril 1848 - mai 1848; MC/ET/III/1560
  - Minutes. 1848, juin - 1848, août, juin 1848 - août 1848; MC/ET/III/1561
  - Minutes. 1848, septembre - 1848, décembre, septembre 1848 - décembre 1848; MC/ET/III/1562
  - Minutes. 1849, janvier - 1849, mars, janvier 1849 - mars 1849; MC/ET/III/1563
  - Minutes. 1849, avril - 1849, mai, avril 1849 - mai 1849; MC/ET/III/1564
  - Minutes. 1849, juin - 1849, août, juin 1849 - août 1849; MC/ET/III/1565
  - Minutes. 1849, septembre - 1849, décembre, septembre 1849 - décembre 1849; MC/ET/III/1566
  - Minutes. 1850, janvier - 1850, février, janvier 1850 - février 1850; MC/ET/III/1567
  - Minutes. 1850, mars - 1850, mai, mars 1850 - mai 1850; MC/ET/III/1568
  - Minutes. 1850, juin - 1850, juillet, juin 1850 - juillet 1850; MC/ET/III/1569
  - Minutes. 1850, août - 1850, décembre, août 1850 - décembre 1850; MC/ET/III/1570
  - Minutes. 1851, janvier - février, janvier - février 1851; MC/ET/III/1571
    Toutes les minutes de cet article ont été analysées une à une (ARNO 1851).
    - Quittance, adjudication de maison, 40000 f, Paris (Paris) rue de Charenton, 73., 3 janvier 1851; MC/ET/III/1571
      Intervenant 1, en première partie:
      Nom, qualité: (personne morale) Menetrie (hoirs).
      Relations: 01HSR02.
      Intervenant 2, indirect:
      Nom, qualité: (M.) Menetrie, Severe Auguste.
      État civil: décédé.
      Intervenant 3, en deuxième partie:
      Nom, qualité: (M.) Bazin, Prosper Francois.
      Profession: marchand de meubles, tapissier, Paris.
      Domicile: Paris (Paris) rue de Clery, 89.
      Relations: emprunteur(s) de l'intervenant 4, beau-père de l'intervenant 4.
      Intervenant 4, indirect:
      Nom, qualité: (personne morale) Lecharptois (enfants).
      Relations: subrogé(e) de l'intervenant 1, enfants de l'intervenant 5.
      Intervenant 5:
      Nom, qualité: (M.) Lechaptois, Jean Baptiste.
      État civil: décédé
      Base Arno 1851 (base de données migrée: voir contexte dans le Plan d’orientation général - Notaires de Paris, guides thématiques du Minutier).
      Date de création de la notice: 2000
    - Transport, créance, 1500f., 4 janvier 1851; MC/ET/III/1571
      Nom, qualité: (M.) Boutroy, Antoine Charles Jacques.
      Profession: professeur de musique, Paris.
      Domicile: Paris (Paris) rue des Fosses-St-Bernard-26.
      Relations: créancier(e) de l'intervenant 2.
      Nom, qualité: (personne morale) Duval (hoirs).
      Relations: héritiers de l'intervenant 3.
      Intervenant 3, indirect:
      Nom, qualité: (M.) Duval, Nicolas Louis.
      Profession: boucher (marchand), Paris (Paris).
      Domicile: Paris (Paris) rue Godot-de-Mauroy-3.
      Intervenant 4:
      Nom, qualité: (M.) Roumier, Francois.
      Profession: epicier (marchand), Paris.
      Domicile: Paris (Paris) rue Saint-Hyacinthe-St-Michel-29
    - Obligation, pret, 4000 f., 7 janvier 1851; MC/ET/III/1571
      Intervenant 1:
      Nom, qualité: (M.) Alard, Fleury Victor.
      Profession: graveur, Paris.
      Domicile: Paris (Paris) rue du Temple, 36.
      Intervenant 2, en deuxième partie:
      Nom, qualité: (M.) Chaussier, Franck Bernard Simon.
      Profession: medecin, Paris.
      Domicile: Paris (Paris) rue de la Paix-12
    - Notoriete, mariage., 8 janvier 1851; MC/ET/III/1571
      Nom, qualité: (M.) Rousseau, Louis Theodore.
      Profession: mecanicien, Paris.
      Domicile: Paris (Paris) rue Beaubourg, 90.
      Nom, qualité: (Mme ou Mlle) Prevost, Prudence Parfaite.
      Domicile: Paris (Paris) rue de Beaubourg, 50.
      Relations: épouse de l'intervenant 1
    - Procuration rente publique, dépôt, conversion d'indemnite aux ex-possesseurs d'esclaves., 8 janvier 1851; MC/ET/III/1571
      Nom: Société Lanzerac (charles) et Cie.
      Domicile: Basseterre (guadeloupe (la)).
      Intervenant 2, 4:
      Nom, qualité: (M.) Tournier, Francois Marie.
      Profession: négociant, Pointe-A-Pitre (guadeloupe (la)).
      Domicile: Pointe-A-Pitre (guadeloupe).
      Intervenant 3, en première partie:
      Nom, qualité: (M.) Tournier, Henri Gustave.
      Intervenant 4, en première partie:
      Nom, qualité: (M.) Tournier, Felix.
      Domicile: Pointe-A-Pitre (gaudeloupe).
      Relations: frère de l'intervenant 2, frère de l'intervenant 3.
      Intervenant 5, en deuxième partie:
      Nom, qualité: (M.) Sabourdin, Jean.
      Profession: négociant, Paris.
      Domicile: Paris (Paris) rue Neuve-St-Nicolas, 22
    - Quittance, paiement de parts sur adjudication de maison, 10666f sur 28000 f, Paris (Paris) du Temple, rue Dupetit-Thouars., 10 janvier 1851; MC/ET/III/1571
      Nom, qualité: (Mme ou Mlle) Carlier, Pauline.
      Domicile: Paris (Paris) rue des Saint-Peres, 5.
      Relations: veuve de l'intervenant 2.
      Nom, qualité: (M.) Carlhian, Jacques Mames.
      Profession: propriétaire.
      Nom, qualité: (Mme ou Mlle) Carlier, Madeleine Louise Josephine.
      Domicile: Paris (Paris) rue d'Astorg, 38.
      Relations: séparé(e) de corps et de biens de l'intervenant 4.
      Nom, qualité: (M.) Morin, Felix Guillaume.
      Domicile: Beny-sur-Mer (Calvados).
      Nom, qualité: (Mme ou Mlle) Delion, Louise Felicite Gabrielle.
      Domicile: Toulouse (Haute-Garonne)
    - Succession, mainlevee., 10 janvier 1851; MC/ET/III/1571
      Nom, qualité: (Mme ou Mlle) Bagouin, Louise Catherine.
      État civil: décédée.
      Nom, qualité: (M.) Carliere, Joseph Benoit.
    - Succession, inventaire apres décès., 12 janvier 1851; MC/ET/III/1571
      Nom, qualité: (M.) Schoelber, Jean Georges.
      Profession: tailleur (ancien).
      Domicile: Paris (Paris) rue de Suresne, 25
    - Obligation, pret, 800f., 14 janvier 1851; MC/ET/III/1571
      Nom, qualité: (Mme ou Mlle) Pernot, Madeleine.
      Domicile: Paris (Paris) rue des Marais-St-Martin, 64.
      Relations: débiteur de l'intervenant 2.
      Nom, qualité: (M.) Maitrehenry, Edme.
      Profession: marchand de vin, Paris.
      Domicile: Paris (Paris) boulevard du Temple, 56
    - Succession notoriete., 14 janvier 1851; MC/ET/III/1571
      Nom, qualité: (M.) Guillaume, Jacques.
      Domicile: Paris (Paris) rue de Bondy, 96
    - Cahier des charges, maison, Paris (Paris) rue Grange-Bateliere., 17 janvier 1851; MC/ET/III/1571
      Nom, qualité: (personne morale) Bouteleu (hoirs).
      Relations: héritiers de l'intervenant 2.
      Nom, qualité: (M.) Bouteleu, Jacques Marie Francois.
      Domicile: Paris (Paris) rue Grange-Bateliere, 20
    - Succession, délivrance de legs., 20 janvier 1851; MC/ET/III/1571
      Domicile: Paris (Paris)
    - Succession, inventaire apres décès, compte de beneficie, 1054f., 22 janvier 1851; MC/ET/III/1571
      Nom, qualité: (M.) Nivault, Etienne Joseph.
      Domicile: Paris (Paris) rue des Filles-Dieu, 29
    - Succession, inventaire apres décès., 24 janvier 1851; MC/ET/III/1571
      Nom, qualité: (Mme ou Mlle) Blaizot, Zelie Olympe Antoinette.
      Domicile: Paris (Paris) rue Montmartre, 21.
      Relations: épouse de l'intervenant 2.
      Nom, qualité: (M.) Taratte, Augustin Gabriel.
      Profession: limonadier, Paris.
      Domicile: Paris (Paris) rue Montmartre, 21
    - Affectation d'hypotheque, legs, rente 6000 f, Ver-les-Chartres (Eure-et-Loir)., 27 janvier 1851; MC/ET/III/1571
      Nom, qualité: (M.) Malet de, Henri Auguste Olivier.
      Domicile: Ver-les-Chartres (Eure-et-Loir).
      Relations: fils de l'intervenant 2.
      Nom, qualité: (Mme ou Mlle) Vatboy Dumetz de Ferrieres, Anne Francoise Laure.
      Domicile: Ver-les-Chartres.
      Relations: veuve de l'intervenant 3.
      Nom, qualité: (M.) Malet de, Francois.
      Profession: propriétaire, Ver-les-Chartres (Eure-et-Loir)
    - Bail, locaux à usage commercial, loyer, 2500f, Paris (Paris) rue Montmartre, 127-129., 29 janvier 1851; MC/ET/III/1571
      Nom, qualité: (M.) Chambellan, Jean Baptiste Francois.
      Profession: négociant, propriétaire, Paris (Paris).
      Domicile: Paris (Paris) rue Rambuteau, 57.
      Nom, qualité: (M.) Grooters, Jean Baptiste Georges Ambroise.
      Domicile: Paris (Paris) rue Montmartre, 127-129.
      Nom, qualité: (M.) Texssandier, Jean.
      Domicile: Paris (Paris) rue Montmartre, 127-129
    - Acte de dece, depot., 29 janvier 1851; MC/ET/III/1571
      Nom, qualité: (M.) Curcier, Etienne.
      Domicile: Mexico (mexique)
    - Procuration acte., 30 janvier 1851; MC/ET/III/1571
      Nom, qualité: (M.) Sirot, Francois.
      Profession: négociant (commis), Paris.
      Domicile: Paris (Paris) rue des Fosses-Montmartre, 7.
      Nom, qualité: (M.) Petiet.
      Profession: notaire, Cintrey (Haute-Saône).
      Domicile: Cintrey (Haute-Saône)
    - Mariage, mariage., 30 janvier 1851; MC/ET/III/1571
      Nom, qualité: (M.) Brondeault de Saulxure de, Aubin Amedee.
      Profession: sous-prefet, Fontainebleau (Seine-et-Marne).
      Domicile: Fontainebleau (Seine-et-Marne).
      Nom, qualité: (M.) Brondeault de Saulxure, Louis Marie.
      Profession: maire, Saulxure (Haute-Marne).
      Domicile: Saulxure (Haute-Marne).
      Nom, qualité: (Mme ou Mlle) Tonnet, Lucie.
      Domicile: Grenelle (Paris) rue Violet, 60.
      Relations: fille de l'intervenant 4.
      Nom, qualité: (M.) Tonnet, Renaud Olive.
      Profession: prefet (ancien).
      Domicile: Grenelle (Paris)
    - Succession, liquidation., 31 janvier 1851; MC/ET/III/1571
      Nom, qualité: (M.) Campy, Francois.
      Domicile: Paris (Paris) rue du Hasard-Richelieu, 15
    - Quittance, adjudication de maison, 58000f, Paris (Paris) rue du Chevalier-du-Guet, 7., 1er février 1851; MC/ET/III/1571
      Nom, qualité: (personne morale) Roy (créanciers).
      Relations: créanciers de l'intervenant 2.
      Nom, qualité: (M.) Roy, Jean Alexandre Claude.
      Domicile: Choisy (Val-de-Marne).
      Nom, qualité: (M.) Aubree, Pierre Ambroise.
      Profession: sellier, Paris.
      Domicile: Paris (Paris) rue de la Grande-Truanderie, 50.
      Relations: adjudicataire des biens de l'intervenant 2
    - Liquidation, succession., 4 février 1851; MC/ET/III/1571
      Nom, qualité: (M.) Vandekerchove, Armand Mathias.
      Profession: changeur (ancien).
      Domicile: Paris (Paris) rue Saint-Lazare, 10
      Date de révision: 2012
    - Depot, testament olographe., 4 février 1851; MC/ET/III/1571
      Nom, qualité: (Mme ou Mlle) Delton, Marie Albertine.
      Domicile: Paris (Paris) rue Saint-Dominique-St-Germain, 139
    - Declaration, achat de rente etat 5%, 8096f., 4 février 1851; MC/ET/III/1571
      Nom, qualité: (M.) Jamel Menard de Vaureal de, Gabriel Louis.
      Profession: rentier.
      Domicile: Paris (Paris) rue d'Amsterdam, 19.
      Relations: époux de l'intervenant 2.
      Nom, qualité: (Mme ou Mlle) Du Val Bonneval de, Caroline Emma.
      Relations: donataire de l'intervenant 3.
      Nom, qualité: (M.) Vaureal de, Charles Emmanuel Juste Felix.
      Relations: fils de l'intervenant 1
    - Notoriete, mariage., 5 février 1851; MC/ET/III/1571
      Nom, qualité: (M.) Pilaudeau, Jacques Adolphe.
      Domicile: Montmartre (Paris) rue Levisse, 7.
      Nom, qualité: (Mme ou Mlle) Biagi, Antoinette Etiennette Louise.
    - Mariage., 6 février 1851; MC/ET/III/1571
      Nom, qualité: (M.) Carlhian, Eugene.
      Profession: négociant, Pjaris.
      Domicile: Paris (Paris) rue Sainte-Croix-de-la-Bretonniere, 14.
      Nom, qualité: (M.) Carlhian, Jean Baptiste.